---
title: "Unido Imagens Cbers 4A MUX L2"
author: "Vítor Ferreira / Prof. Marcelo Alves"
date: "2024-10-26"
output: html_document
---
## CBERS 4A MUX L2
O Satélite CBERS-4A foi lançado em 20 de dezembro de 2019. Mantém os mesmos sensores do CBERS-4, mas com melhorias na qualidade das imagens e na calibração. O MUX L2 possui resolução Espacial: 10 metros. e conta com as4 bandas espectrais: Azul, Verde, Vermelho e Infravermelho Próximo (NIR).

#Habilitando as Bibliotecas    
```{r message=FALSE}
library(raster)
library(tmap)
library(mapview)
library(sf)
library(dplyr)
```

Neste exemplo vamos unir duas imagens do CBERS do dia 02 de março de 2024. Vamo utilizar duas imagens para cobrir a totalidade do território que estamos investigando. Posteriormente poderemos diminuir essa extensão para focar apenas em um pequena área de interresse.

```{r message=FALSE}
# Definir os caminhos das imagens

#Imagem 01
caminhos_imagens_01 <- c(
  "/home/vitor/UFLA/mestrado/2024_2/Sensoriamento Remoto/Cbers_4a_muxL2/Imagem_01/CBERS_4A_MUX_20240302_201_139_L2_BAND5.tif",
  "/home/vitor/UFLA/mestrado/2024_2/Sensoriamento Remoto/Cbers_4a_muxL2/Imagem_01/CBERS_4A_MUX_20240302_201_139_L2_BAND6.tif",
  "/home/vitor/UFLA/mestrado/2024_2/Sensoriamento Remoto/Cbers_4a_muxL2/Imagem_01/CBERS_4A_MUX_20240302_201_139_L2_BAND7.tif",
  "/home/vitor/UFLA/mestrado/2024_2/Sensoriamento Remoto/Cbers_4a_muxL2/Imagem_01/CBERS_4A_MUX_20240302_201_139_L2_BAND8.tif"
)


#Definir os caminhos das imagens da segunda cena
caminhos_imagens_2 <- c(
  "/home/vitor/UFLA/mestrado/2024_2/Sensoriamento Remoto/Cbers_4a_muxL2/Imagem_02/CBERS_4A_MUX_20240302_201_140_L2_BAND5.tif",
  "/home/vitor/UFLA/mestrado/2024_2/Sensoriamento Remoto/Cbers_4a_muxL2/Imagem_02/CBERS_4A_MUX_20240302_201_140_L2_BAND6.tif",
  "/home/vitor/UFLA/mestrado/2024_2/Sensoriamento Remoto/Cbers_4a_muxL2/Imagem_02/CBERS_4A_MUX_20240302_201_140_L2_BAND7.tif",
  "/home/vitor/UFLA/mestrado/2024_2/Sensoriamento Remoto/Cbers_4a_muxL2/Imagem_02/CBERS_4A_MUX_20240302_201_140_L2_BAND8.tif"
)

```

Detalhe para o endereço que deve ser alterado para o local do usuário, outra opção seria utilizar a função getwd() e importar apenas os nomes dos arquivos.


```{r message=FALSE}
# Criar um RasterStack
cbers_stack_01 <- stack(caminhos_imagens_01)

# Visualizar informações sobre o RasterStack
print(cbers_stack_01)


# Criar um RasterStack para a segunda cena
cbers_stack_02 <- stack(caminhos_imagens_2)

print(cbers_stack_01)
print(cbers_stack_02)

```

## Definir valor NoData para ambos os RasterStacks, se necessário
```{r message=FALSE}
# Definir valor NoData para ambos os RasterStacks, se necessário
NAvalue(cbers_stack_01) <- 0  # Ajuste o valor 0 ou o valor de NA conhecido para seus dados
NAvalue(cbers_stack_02) <- 0  # Ajuste o valor 0 ou o valor de NA conhecido para seus dados

```

#Unindo as imagens
```{r message=FALSE}
# Tentar unir as duas cenas novamente
imagem_unida <- merge(cbers_stack_01, cbers_stack_02)

# Verificar se imagem_unida contém valores NA e definir, se necessário
NAvalue(imagem_unida) <- 0
```

### Plotando as Imagens
```{r message=FALSE}
# Visualizar a imagem unida com bandas RGB, ignorando valores NA
plotRGB(imagem_unida, r = 4, g = 3, b = 2, stretch = "lin", na.rm = TRUE, main = "Imagem Unida Sem Sobreposição")
```

## Aplicando uma Mascara para a Imagem

Utilizamos como referencia o mapa .shp do estado de Minas Gerais, para então selecionar os municípios
```{r message=FALSE}
MG <- st_read("/home/vitor/UFLA/mestrado/2024_2/Geoprocessamento/shp/MG_Municipios_2022/MG_Municipios_2022.shp")

municipios <- c("Lavras", "Ijaci", "Perdões", "Ribeirão Vermelho", "Bom Sucesso", "Itumirim", "Ibituruna")

# Filtrar o shapefile para manter apenas os municípios da Região Campo das Vertentes
funil <- MG %>%
  filter(NM_MUN %in% municipios)

```

#Transformando o CRS
```{r message=FALSE}
#Transformar o CRS do shapefile
funil <- st_transform(funil, crs = crs(imagem_unida))

# Cortar o raster para a extensão do shapefile
cbers_cortado <- crop(imagem_unida, extent(funil))

# Converter o RasterBrick para RasterStack
cbers_stack <- stack(cbers_cortado)
```

#Aplicando a mascara e  Plot da Imagem da Região com a composição RGB
```{r message=FALSE}
# Aplicar a máscara do shapefile para manter apenas os dados dentro do polígono
cbers_mascara <- mask(cbers_stack, funil)

# Plotar uma composição RGB para o raster cbers_mascara
plotRGB(cbers_mascara, r = 3, g = 2, b = 1, stretch = "lin", main = "Composição RGB - CBERS Máscara")
```